臺灣臺南地方法院刑事判決　　　　　　　96年度易字第1128號
公　訴　人　臺灣臺南地方法院檢察署檢察官
被　　　告　乙○○
　　　　　　　　　　（現於臺灣臺南監獄執行中）
上列被告因竊盜案件，經檢察官提起公訴（96年度偵字第10232
號），本院判決如下：
    主  文
乙○○共同竊盜，累犯，處有期徒刑拾月，減為有期徒刑伍月，
如易科罰金以新台幣壹仟元折算壹日。
    事  實
一、乙○○前於民國90年間曾因詐欺案件，經臺灣桃園地方法院
    以90年度易字第817號判處有期徒刑3月確定，並於90年11月
    8日執行完畢。於90年間再因竊盜案件，經臺灣桃園地方法
    院以90年度易字第2373號判處有期徒刑3月確定，並於91年1
    1月17日執行完畢。另於93年間再因違反毒品危害防制條例
    案件，經臺灣桃園地方法院以93年度訴字第2111號判處有期
    徒刑7月確定，並於94年12月16日縮刑期滿執行完畢。
    再於94年間因竊盜等案件，經臺灣桃園地方法院以94年度易
    字第1275號判處有期徒刑3年4月確定及於95年間再因違反毒
    品危害防制條例案件，經臺灣桃園地方法院以95年度訴字第
    2592號判處有期徒刑8月，後減為4月確定。（後兩案尚未執
    畢）
二、惟乙○○仍不知悔改，復於5年內，再與其弟丙○○（已經
    臺灣桃園地方法院判處有期徒刑四月確定）共同基於意圖為
    自己不法之所有之犯意聯絡，於95年8月15日下午5時38分許
    ，共乘一部K9K─515號重機車，前往桃園市○○路294號「
    智宣資訊網咖店」內，先由乙○○手持照片乙紙，趨向甲○○佯稱尋人，引開甲○○之注意力，再由丙○○乘機竊取甲○○置於椅背後背包內之手機乙支，得手後兩人隨即離開。
三、案經臺灣桃園縣政府警察局桃園分局報請臺灣臺南地方法院
    檢察署檢察官偵查起訴。
    理  由
一、本件之卷證資料，公訴人、被告均同意作為證據，表示沒有
    爭執，且迄於言詞辯論終結前亦未聲明異議。本院審酌該證
    據資料作成時之情況，核無違法取證或其他瑕疵，且為證明
    本件犯罪事實所必要之重要關係事項，認為以之作為證據為
    適當，上開具傳聞性質之相關證據資料，自得作為證據。
二、訊據被告乙○○矢口否認有竊盜犯行，並辯稱：其至該網咖
    係拿照片向被害人甲○○詢問有無看過朋友之女兒，其係幫
    朋友找女兒云云。經查：
（一）證人即被害人甲○○證稱：當天在網咖打電動時，有二名
      男子走到其身旁，一位拿照片「問有沒有看到我女兒？」
      ，事後發現放在其後面背包內行動電話不見了，後來看到
      監視器才知是當時同行另一男子偷拿的等語（見95年9月1
      0日警詢筆錄、96年1月22日偵查筆錄）。此外並有共犯丙○○之證述及「智宣資訊網咖店」案發當日之錄影帶翻拍
      照片，此部分之事實應堪採信。
（二）是本件所應審究者即是被告乙○○於案發日持照片趨向甲○○稱尋人之目的，是如其上開辯解為朋友找女兒，亦或
      為引開甲○○之注意力，使丙○○有機會下手竊取手機？
(1)證人丙○○於警詢中證稱：我有與乙○○一起去「智宣資訊網
  咖店」‧‧‧到那邊找綽號阿義的男子等語（見95年12月8日
  警詢筆錄）。
(2)證人甲○○證稱：當天在網咖打電動時，有二名男子走到其身
  旁，一位拿照片「問有沒有看到我女兒？」‧‧‧等語（見95
  年9月10日警詢筆錄、96年1月22日偵查筆錄）。
(3)被告乙○○於警詢中供稱：‧‧‧到那邊找綽號阿義的男子，
  找他幫忙作證等語（見95年11月23日警詢筆錄）。復於偵查中
  供稱：我朋友的女兒黃宜琳約16、17歲不見了，我朋友叫阿偉
  等語（見96年7月12日偵訊筆錄）。再於本院準備程序時供稱
  ：黃宜琳的父親叫黃春成，在網咖店有問過黃宜琳，他表示黃
  春成已經過世了等語（見96年9月6日訊問筆錄）。末於本院審
  理程序時供稱：我自始均是表示找我朋友女兒，我朋友女兒是
  我以前女朋友，是我朋友要我幫忙找等語（見96年9月20日審
  理筆錄）
(4)被告陳述持照片至「智宣資訊網咖店」尋人之理由除與前開證
  人證述不同外，其前後陳述之理由亦大不相同。被告與證人
  丙○○警詢之供述，顯見渠二人係找尋「阿義」之男子。嗣
  被告於知曉被害人之證述後方附和陳稱「是要找朋友的女兒」
  。末於本院審理時經詢問為何前後說詞反覆時又陳稱「我朋
  友女兒是我以前女友」，其前後之說法顯然不符常情。
(5)況縱認被告所辯，伊係為找「我朋友女兒，而我朋友女兒是我
  以前女友」，然該照片女子父親之姓名亦前後有「阿偉」、「
  黃春成」兩個版本？更有甚者，該女子黃宜琳告知被告黃春成
  已經過世，試問被告如何經由一個已過世之朋友委託找尋其女
  兒？且被告既可與黃宜琳碰面又何需以照片尋人？
(6)再依被告所稱朋友女兒叫「黃宜琳」，未滿18歲，國中沒畢業
  ，160公分。惟經調閱黃宜琳戶政資料，提示予被告，被告供
  稱並未發現有其所稱之「黃宜琳」，此有調取之戶政資料附卷
  （見偵查卷第九頁以下）並經提示被告，故此部分實係幽靈抗
  辯。
(7)末於本院最後詢問被告【（為何你於91年11月23日借訊過程中
  跟警察表示「我前往桃園「智宣資訊網咖店」是要找年約三十
  歲，綽號阿義之男子請他幫忙作證」）？阿義是我九十三年案
  件的關係人，我找他是因為我與他還有金錢上的糾紛。（你是
  說要找阿義幫忙作證，跟你上開所述（找朋友女兒）有何相關
  ）？我不曉得我當時是如何回答的，我當初確實是要找阿義。
  （為何警察問你說「據被害人指稱你拿相片並稱有無看到我女
  兒」、「你回答「沒有」）？那時候可能是因為我忘記還是怎
  樣】（見96年9月20日審理筆錄），顯見被告乙○○於案發日
  持照片趨向甲○○稱尋人之目的前後辯解南轅北轍，並不足採
  。
(8)姑不論上開辯解，縱使被告前往「智宣資訊網咖店」之目的係
  為尋人，亦可自行前往，實無須騎乘機車搭載共犯丙○○，因
  從丙○○之證述並未曾見過被告所持照片之長相為何，否則無
  由認為被告是找三十幾歲「阿義」之男子，且證人丙○○未曾
  幫忙於網咖店內詢問？故證人丙○○當日前往「智宣資訊網咖
  店」即欲尋找下手之對象，而被告乙○○持照片趨向甲○○稱
  尋人之目的亦係分擔丙○○之竊盜行為，欲為引開甲○○之注
  意力，使丙○○有機會下手竊取手機。至證人丙○○證稱係伊
  是臨時起意行竊，被告並不知情等語，顯為迴護之詞，尚難採
  信。
（三）又被告與證人丙○○在93、94年間曾40次以此犯罪方式竊
      取被害人之行動電話，此為被告所不否認，並經調閱被告
      於臺灣桃園地方法院94年度易字第1275號刑事判決，有該
      判決書影本在卷可參（見偵查卷第38頁以下，次數部分可
      參判決書附表編號4.5.9.10.13.14.15.16.18.20.21.22.2
      3.26.27.28.29.31 32.33.34.37.38.40.41.42.43.44.45.
      18.50.51.50.51.52.53.55 56.57.58.59.60）
（四）是綜上觀之，本件事證明確，被告犯行應可認定。
四、核被告所為係犯係犯刑法第320條第1之竊盜罪。被告與丙○○就上開竊盜犯行間，有犯意聯絡及行為分擔，均應論共同
    正犯。被告有前述之論罪科刑資料，有臺灣高等法院被告前
    案紀錄表1份在卷可稽，其於有期徒刑執行完畢後，5年內故
    意再犯本件法定刑有期徒刑以上之罪，為累犯，應依刑法第
    47條第1項之規定，加重其刑。爰審酌被告有多次前科，素
    行非佳，其於本院所為之辯解，足認其毫無悔意，漠視公權
    力，並參酌共犯丙○○之刑期及公訴人對被告具體之求刑，
    量處如主文所示之刑。
五、本件被告犯罪行為之時間，係在96年4月24日以前，所犯罪
    名宣告刑在有期徒刑1年6月以下，合於中華民國96年罪犯減
    刑條例第2條第1項第3款之規定，應減其宣告刑2分之1，並
    諭知易科罰金之折算標準。
據上論結，應依刑事訴訟法第299條第1項前段，刑法第28條、第
320條第1項、第47條第1項、第41條第1項，中華民國96年罪犯減
刑條例第2條第1項第3款、第7條、第9條，刑法施行法第1條之1
，判決如主文。
本案經檢察官丁○○到庭執行職務。
中　　華　　民　　國　　96　　年　　10　　月　　4 　　日
　　　　　　　　　刑事第九庭  法　官　蔡奇秀
以上正本證明與原本無異。
如不服本判決應於收受本判決後10日內向本院提出上訴書狀，並
應敘述具體理由。如未敘述上訴理由者，應於上訴期間屆滿後20
日內向本院補提理由書狀（均須按他造當事人之人數附繕本）「
切勿逕送上級法院」。
　　　　　　　　　　　　　　　書記官  黃瓊蘭
中　　華　　民　　國　　96　　年　　10　　月　　4 　　日
附錄法條
中華民國刑法第320條第1項
意圖為自己或第三人不法之所有，而竊取他人之動產者，為竊盜
罪，處5年以下有期徒刑、拘役或5百元以下罰金。
